【裁判字號】    99,審訴,1180
【裁判日期】    990714
【裁判案由】    毒品危害防制條例
【裁判全文】
臺灣高雄地方法院刑事判決            99年度審訴字第1180號
公  訴  人  臺灣高雄地方法院檢察署檢察官
被      告  甲○○
上列被告因毒品危害防制條例案件，經檢察官提起公訴（99年度
毒偵字第1619號），被告就被訴事實為有罪陳述，經本院告知簡
式審判程序意旨，並聽取公訴人及被告之意見後，裁定由受命法
官獨任進行簡式審判程序審理，判決如下：
    主  文
甲○○施用第一級毒品，累犯，處有期徒刑捌月。又施用第二級
毒品，累犯，處有期徒刑肆月，扣案之第二級毒品甲基安非他命
壹包（含包裝袋，檢驗前淨重為零點零肆玖公克，檢驗後淨重零
點零肆肆公克）沒收銷燬，扣案之吸食器壹組沒收。應執行有期
徒刑拾月，扣案之第二級毒品甲基安非他命壹包（含包裝袋，檢
驗前淨重為零點零肆玖公克，檢驗後淨重零點零肆肆公克）沒收
銷燬，扣案之吸食器壹組沒收。
    事  實
一、甲○○前於民國96年間因施用毒品案件，經本院以96年度毒
    聲字第693 號裁定送察勒戒後，因無繼續施用毒品傾向，而
    於民國96年6 月21日執行完畢釋放，並經臺灣高雄地方法院
    檢察署檢察官以96年度毒偵字第4087號為不起訴處分確定。
    又因偽證案件，經本院以96年度訴字第5130號判處有期徒刑
    6 月，經臺灣高等法院高雄分院駁回上訴確定，於98年7 月
    10日縮刑期滿執行完畢。詎其不知悔改，仍於上開觀察勒戒
    執行完畢後5 年內，明知海洛因、甲基安非他命業經毒品危
    害防制條例第2 條第2 項第1 款及第2 款明定為第一級、第
    二級毒品，不得非法施用，仍基於施用第一級毒品海洛因之
    犯意，於99年2 月19日22時許，於其位於高雄縣路竹鄉○○
    路1157巷37號3 樓住處，以將海洛因摻水置於針筒內注射之
    方式，施用第一級毒品海洛因1 次；另基於施用第二級毒品
    甲基安非他命之犯意，於99年2 月21日22時許，在上開地點
    ，以將甲基安非他命置於吸食器中燒烤吸食霧氣之方式，施
    用第二級毒品甲基安非他命1 次。嗣於同年2 月22日14時許
    ，甲○○因另涉竊盜案件為警通知到案，其自願帶同警方至
    上開地點搜索，經警當場扣得其持有第二級毒品甲基安非他
    命1 包（檢驗前淨重0.049 公克，檢驗後淨重0.044 公克）
    ，其所有供其施用第二級毒品甲基安非他命所用之吸食器1
    組，並經甲○○同意採集尿液送驗，檢驗結果呈甲基安非他
    命、可待因、嗎啡陽性反應，始悉上情。
二、案經臺南縣警察局永康分局報告臺灣高雄地方法院檢察署檢
    察官偵查起訴。
    理  由
一、本件被告甲○○所犯均為死刑、無期徒刑、最輕本刑為3年
    以上有期徒刑以外之罪，其於準備程序中就被訴事實為有罪
    之陳述，經本院告知簡式審判程序之旨，並聽取當事人意見
    後，合議庭認宜進行簡式審判程序，爰依刑事訴訟法第273
    條之1第1項規定，裁定本件由受命法官獨任進行簡式審判程
    序，合先敘明。
二、前揭事實，業據被告甲○○坦承不諱；其為警查獲時所採尿
    液經送檢驗結果，亦呈嗎啡、可待因、甲基安非他命之陽性
    反應，此有送驗尿液編號與真實姓名對照表編號名冊、長榮
    大學確認報告各1 紙在卷可稽。此外，復有晶體1 包及吸食
    器1 組扣案可資佐證。扣案之晶體1 包經送檢驗結果，確係
    第二級毒品甲基安非他命，此有高雄醫學大學附設中和紀念
    醫院檢驗報告1 份附卷可憑。綜上所述，被告上開任意性之
    自白既有前揭證據可佐，核與事實相符，自得採為論罪科刑
    之依據，是本案事證已臻明確，被告犯行洵堪認定，應予依
    法論科。
三、核被告甲○○所為，係犯毒品危害防制條例第10條第1 項之
    施用第一級毒品罪及同條第2 項之施用第二級毒品罪。被告
    因施用而持有海洛因、甲基安非他命之低度行為，應為施用
    之高度行為所吸收，均不另論罪。被告所犯上開2 罪，犯意
    各別，罪質各異，行為互殊，應予分論併罰。被告有事實欄
    所載之犯罪前科及執行情形，有臺灣高等法院被告前案紀錄
    表1 份在卷可查，其於上開有期徒刑執行完畢後5 年內，故
    意再犯本件有期徒刑以上之2 罪，均為累犯，均應依刑法第
    47條第1 項之規定加重其刑。審酌被告前因施用毒品案件，
    歷經觀察勒戒，然仍未戒除毒癮，顯見其意志不堅，惟念其
    施用毒品之行為，究屬戕害自己身心健康，尚未危害他人，
    且於查獲後坦承全部犯行、頗表悔意、態度良好，及其前未
    有施用毒品前科，暨檢察官之求刑意見等一切情狀，爰分別
    量處如主文所示之刑，並定其應執行之刑，以示懲儆。
四、扣案之晶體1 包，經鑑驗後確含第二級毒品甲基安非他命成
    分無訛，業如前述，爰依毒品危害防制條例第18條第1 項前
    段之規定，不問屬於被告與否，均予以沒收銷燬；其包裝袋
    因殘留微量甲基安非他命毒品而難以析離，爰視同毒品整體
    ，併依前開規定沒收銷燬。其鑑驗耗用之甲基安非他命既已
    滅失，自無庸再予宣告沒收銷燬。另扣案之吸食器1 組，係
    被告所有供其施用第二級毒品甲基安非他命所用之物，業據
    其供陳在卷，爰依刑法第38條第1 項第2 款之規定，於施用
    第二級毒品罪之主文項下予以宣告沒收。
據上論結，應依刑事訴訟法第273條之1第1項、第299條第1項前
段，毒品危害防制條例第10條第1項、第2項，第18條第1項前段
，刑法第11條、第47條第1 項、第38條第1 項第2 款、第51條第
5 款，判決如主文。
本案經檢察官陳妍萩到庭執行職務。
中    華    民    國    99    年    7     月    14    日
                  刑事第十庭    法  官  孫啟強
以上正本證明與原本無異。
如不服本判決，應於判決送達後10日內，向本院提出上訴狀。
中    華    民    國    99    年    7     月    14    日
                                書記官  林介欽
附錄本判決論罪科刑之法條：
毒品危害防制條例第10條：
施用第一級毒品者，處6月以上5年以下有期徒刑。
施用第二級毒品者，處3年以下有期徒刑。

司法院資訊處製作；財團法人民間司法改革基金會備份。
